臺灣臺南地方法院刑事判決　　　　　　　　　　　　　九十一年度易緝字第二九號
　　公　訴　人　臺灣台南地方法院檢察署檢察官
　　被　　　告　甲○○原名王.
右列被告因贓物案件，經檢察官提起公訴（八十九年度偵字第一０六八一號），本院
判決如左：
    主  文
甲○○故買贓物，處拘役肆拾日，如易科罰金，以參佰元折算壹日。
    事  實
一、甲○○（有傷害、施用毒品前科）於民國八十九年六月間某日晚上，在台南市○
    區○○街六六號住處，明知乙○○持有兜售之國際牌床頭音響一組〔價值約新台
    幣（下同）三萬五千元〕係其竊得之贓物（該音響係丙○○所有，於民國八十九
    年六月初某日，在台南縣仁德鄉○○路九三號為乙○○所竊取），竟仍以一萬元
    之價格買受，抵償乙○○前積欠伊之一萬元債務。嗣經警於八十九年八月二十二
    日下午四時三十分許，持台灣台南地方法院檢察署檢察官核發搜索票至甲○○住
    處執行搜索，當場在其臥室內扣得上開音響一組（業經發還）。
二、案經丙○○訴由台南市警察局第一分局報請台灣台南地方法院檢察署檢察官偵查
    起訴。
    理  由
一、訊據被告甲○○對於右開事實，除辯稱：伊不知該音響係乙○○竊得之贓物外，
    餘均坦承不諱。惟查被告如於右開時地，明知乙○○持有兜售之國際牌床頭音響
    一組係其竊得之贓物，竟仍以一萬元之價格買受，抵償乙○○前積欠伊之一萬元
    債務之事實，業據證人乙○○於警訊時證述在卷，核與被告於警訊中亦供承：乙○○欠伊一萬元沒有還，竊取該音響交伊抵押（按係抵償之誤）該一萬元等語相
    符。且該音響確係丙○○於前開時地為證人乙○○所竊，此一事實，亦據告訴人
    丙○○於警訊時指訴綦詳，並有贓物認領保管單、搜索扣押證明筆錄各乙紙附卷
    足憑，罪證甚明，被告犯行堪以認定，其所辯無非事後畏罪卸責之詞，不足採信
    。證人乙○○於偵查中及本院訊問時改稱；該音響係被告所竊，伊未竊取該音響
    ，亦未交付該音響予被告云云，無非亦事後畏罪卸責之詞，不足憑信。
二、核被告所為，係犯刑法第三百四十九條第二項之故買贓物罪。公訴人認被告係犯
    同條第一項之收受贓物罪，其起訴法條尚有未洽，應予變更。爰審酌被告之素行
    、犯罪之動機、手段、目的、所生危害及犯罪後態度等一切情狀，量處如主文所
    示之刑，以示懲儆。又被告犯罪後，刑法第四十一條已於九十年一月十日修正公
    布，並於同月十二日生效施行，將易科罰金之條件，由犯法定本刑三年以下有期
    徒刑以下之刑之罪，改為犯法定本刑五年以下有期徒刑以下之刑之罪，比較新舊
    法之結果，自以適用裁判時之新法對被告較為有利，爰併依現行刑法第四十一條
    第一項前段規定諭知易科罰金之折算標準。
三、據上論斷，應依刑事訴訟法第二百九十九條第一項前段、第三百條，刑法第三百
    四十九條第二項、第四十一條第一項前段、第二條第一項前段，罰金罰鍰提高標
    準條例第一條前段、第二條，判決如主文。
本案經檢察官陳慧玲到庭執行職務。
中      華      民      國      九十一      年    四    月    二十三    日
                              臺灣臺南地方法院刑事第二庭
                                  法  官  柯  顯  卿
右正本證明與原本無異。
如不服本判決，應於判決送達後十日內向本院提出上訴狀( 應附繕本 )。
                                  書記官  盧  立  勇
中      華      民      國      九十一      年    四    月    二十四    日
附錄本案論罪科刑法條全文：
刑法第三百四十九條第二項：搬運、寄藏、故買贓物或為牙保者，處五年以下有期徒
                          刑、拘役或科或併科一千元以下罰金。
